【裁判字號】    90,交聲,178
【裁判日期】    901029
【裁判案由】    違反道路交通管理處罰條例聲明異議
【裁判全文】
臺灣桃園地方法院刑事交通事件裁定                  九十年度交聲字第一七八號
    受 處 分 人
    即 異 議 人  甲○○
右列異議人因違反道路交通管理處罰條例案件，對於臺灣省政府交通處民國九十年七
月十六日桃監稽違字駕第５２—000000000號違反道路交通管理事件裁決書
所為之處分（原處分：交通部公路局新竹區監理所８９竹監六字第５１００１３６１
０號舉發違反道路交通管理事件通知單），聲明異議，本院裁定如左：
    主  文
異議駁回。
    理  由
一、本件聲明意旨略以：異議人甲○○雖係持用職業汽車駕駛人之職業駕駛執照，惟
    未曾駕駛過職業車，亦不知職業駕駛執照逾期未審會遭吊銷執照。其雖另曾於於
    民國九十年二月十六日在國道一一七公里北上遇警臨檢，並以職業駕照逾審逕註
    為由舉發開單，惟因認之前並未接獲任何註銷駕照之通知，即向監理站提出申訴
    ，惟在尚未接獲函覆前，即於本件九十年六月五日在臺一線湖口五十八點五公里
    南下路段為警攔停舉發闖紅燈，復被舉發使用註銷駕照駕車之違規，造成聲明人
    損失云云。
二、按「職業汽車駕駛人，不依規定期限，參加駕駛執照審驗者，處一百元以上以上
    二百元以下罰鍰；逾期一年以上者，逕行註銷其駕駛執照。」，道路交通管理處
    罰條例第二十六條規定定有明文。經查：異議人係持用職業汽車駕駛執照，因異
    議人未依所規定之應審日即八十七年一月十五日，參加駕駛執照審驗，且逾期一
    年以上均未參加審驗，該駕駛執照已於八十八年二月二十二日遭逕行註銷一節，
    有汽車駕照基本資料一紙附卷可稽，且異議人亦不否認其確未依照規定參加駕駛
    執照審驗，上情堪信為真實。再查：異議人至遲於九十年二月十六日遭警臨檢以
    職業駕照逾審逕註為由開單告發時，即已明知其所持用之駕駛執照已遭註銷，業
    據異議人於聲明異議狀及前案遭舉發後在九十年三月三十日所撰寫之申訴書中陳
    述至明，此有該異議狀及臺灣省公路局新竹區監理所桃園監理站申訴書各乙紙在
    卷可憑，是雖異議人對該逕行註銷駕駛執照之行政處分有所不服，惟其明知其駕
    駛執照已遭註銷灼明。異議人既明知其駕駛執照已遭註銷，且該註銷駕駛執照之
    行政處分亦無經撤銷之情形，其在未依道路交通安全規則第五十四條規定，憑遭
    註銷之職業駕駛執照，申請換發同等車類之普通駕駛執照前即駕駛汽車，其有違
    規情節至明。而異議人於通過考照程序取得駕照後，本即需對相關交通法規及駕
    照換發、審驗等程序自行了解，其未主動依駕照上之審驗日期檢驗，僅執言辯稱
    行政機關未盡通知檢驗之義務，且其不知逾期檢驗駕照將遭註銷云云，顯係卸責
    之詞，不足採信。異議人上開違規行車情節，足堪認定。原處分機關援引道路交
    通管理處罰條例第二十一條第一項第六款規定，裁處新台幣九千元罰鍰，並無不
    當，本件異議為無理由，應予駁回。
據上論斷，應依道路交通案件處理辦法第十九條，裁定如主文。
中      華      民      國    九十      年      十      月    二十九    日
                              臺灣桃園地方法院交通法庭
                                      審判長法  官  孫 惠 琳
                                            法  官  黃 永 定
                                            法  官  簡 婉 倫
右正本證明與原本無異。
如不服本裁定，應於裁定送達後五日內向本院提出抗告狀。
書記官  王 泰 元
中      華      民      國    九十      年      十      月    二十九    日


司法院資訊處製作；財團法人民間司法改革基金會備份。
